AMBARYS ROXANA FIGUEREDO BUSTO

9

Santa Elena 840, Santiago-RM (\$\sqrt{\syn}}}}}}}}}}}}} \simp\signtimes\sintitita}}}}}} \end{\sqrt{\sqrt{\sqrt{\sqrt{\sqrt{\sqrt{\sqrt{\sqrt{\sqrt{\sqrt{\sqrt{\sqrt{\sqrt{\sqrt{\sqrt{\sq}}}}}}}}}}}} \end{\sqrt{\sqrt{\sqrt{\sq}}}}}}}}} \end{\sqrt{\sqrt{\sqrt{\sqrt{\sqrt{\sqrt{\sqrt{\sqrt{\sqrt{\sq}}}}}}}}} \end{\sqrt{\sqrt{\sqrt{\sqrt{\sqrt{\sqrt{\sq}}}}}}}}}} \end{\sqrt{\sqrt{

ambarysbusto13@gmail.com8

Rut 26.222.621-2 13/05/1994

Profesional de área de ventas y servicios al consumidor, con más de cuatro años de experiencias en la atención al público y actividades administrativas, proactiva con iniciativa, orientada a los resultados y logros. Liderazgo en equipos de trabajo, facultad para toma de decisiones rápidas que generen soluciones óptimas.

.....

EXPERIENCIAS LABORALES

2022 SERVISIOS FINANCIEROS NEWCAPITAL SPA

Cargo: EJECUTIVA DE COBRANZA

- Funciones:
- Gestión y cobranza de Factoring / Chequering
- Ingresos e identificaciones de pagos Factoring (Matrix, Némesis y Contabilidad)
- Liquidaciones Factoring
- Ingresos cobranza especiales Tag, Seguros, gastos de transferencia (Némesis)
- Facturación de operaciones Leasing, Tag, Seguros, entre otros.
- Envío PDF de facturas a clientes.
- Gestión de asientos contables (Nubox)
- Revisión dicom Newcapital

2021-2022 GASEI S.A (Servicio técnico)

Cargo: EJECUTIVA SERVICIO AL CLIENTE

Funciones:

Responsable de la atención al cliente de varias marcas como Master-G, Bose, Klipsch, Yamaha "solo correos y llamadas", coordinación de ruta de visitas a domicilio al cliente directo. Venta de accesorios y manejo del Sistema SAP.

2019-2021 GRUPO BECA SPA. (Servicio técnico Thorben)

Cargo: ASISTENTE ADMINISTRATIVO Y RECEPCION

• Funciones:

Responsable del servicio al cliente y post venta de la marca. Ventas de repuestos y productos outlet, realización de inventario. Encargada de emitir a las tiendas guías de despacho, boletas y facturas correspondientes, además de contestar llamadas y correo junto con despachos diarios por Chilexpress.

2018-2019 PK GROUP. Tienda Thorben Cargo:

ENCARGADA DE TIENDA THORBEN

• Funciones:

Responsable del marketing dentro de la tienda de electrodomésticos multimarca. Envío de reportes diarios de ventas en software, manejo de sistema Dropbox, encargada de caja, apertura y cierre, junto con la atención al público

.....

FORMACIÓN ACADÉMICA

2012 - 2014 Técnico Superior en Imagenología: Universidad Arturo Michelena Valencia - Venezuela

2007 - 2011 Equivalente a enseñanza media completa bachiller en ciencias Unidad Educativa Santa María de Calatrava. Valencia - Venezuela

.....

REFERENCIA LABORAL

KATHERINE PALMA SUBGERENTE De Cobranza Newcapital +569 95011547

ROLANDO CESPEDES GERENTE Del Servicio Técnico Gasei +569 89131320

RICARDO JIMENEZ. SUPERVISOR TRADE marketing Thorben-Havel +569 94027440

.....

OTROS DATOS

Informática Programas Office (Manejo de Word, Excel, PowerPoint, Internet Explorer, entre otros.)